【裁判字號】    90,訴,2342
【裁判日期】    901225
【裁判案由】    毒品危害防制條例
【裁判全文】
臺灣高雄地方法院刑事判決                          九十年度訴字第二三四二號
    公  訴  人  臺灣高雄地方法院檢察署檢察官
    被      告  甲○○
右列被告因違反毒品危害防治條例案件，經檢察官提起公訴（八十九年度毒偵字第一
一七二五號），本院判決如左：
    主  文
甲○○連續施用第一級毒品，處有期徒刑捌月，扣案之第一級毒品海洛因壹小包（驗
後淨重零點零參公克）及殘餘海洛因之針筒貳支，均沒收銷燬；又連續施用第二級毒
品，處有期徒刑肆月，扣案之第二級毒品安非他命壹小包（驗後毛重壹點肆公克）沒
收銷燬之。應執行有期徒刑拾月，扣案之第一級毒品海洛因壹小包（驗後淨重零點零
參公克）、殘餘海洛因之針筒貳支及第二級毒品安非他命壹小包（驗後毛重壹點肆公
克），均沒收銷燬之。
    事  實
一、甲○○前因施用毒品案件，經依本院以八十八年度毒聲字第四四三二號裁定送觀
    察、勒戒後，認無繼續施用毒品之傾向，由臺灣高雄地方法院檢察署檢察官於民
    國八十八年七月二十一日，以八十八年度偵字第一○○四一號為不起訴處分確定
    在案。詎仍不知悔悟，竟基於概括之犯意，自八十八年七月底某日起至八十九年
    二月十七日止，連續在高雄市○○區○○街一一二巷三號住處等地，以將安非他
    命放在玻璃吸食器內用火燒烤及將海洛因混水以針筒注射血管或滲入香菸內吸食
    之方法，分別施用第二級毒品安非他命及第一級毒品海洛因多次，為警先於八十
    八年十二月六日下午一時許，在高雄市○○區○○路旁當場查獲，嗣於八十九年
    二月十七日晚上十時三十分許，在高雄市○○區○○路六十五號樂利旅社三○室
    內查獲，並扣得第一級毒品海洛因一包（驗後淨重○點○三公克、包裝重○點二
    二公克）、第二級毒品安非他命一小包（驗前毛重一點五六公克，驗後毛重一點
    四公克）及針筒二支，復經依本院以八十九年度毒聲字第一四八一號裁定送臺灣
    高雄看守所附設勒戒處所觀察、勒戒後，認有繼續施用毒品之傾向。
二、案經高雄市政府警察局小港分局移請臺灣高雄地方法院檢察署檢察官偵查起訴。
    理  由
一、訊據被告甲○○對於右揭時、地施用第一、二級毒品海洛因、安非他命之事實，
    坦白不諱，且被告於前開時地先後二次被警查獲後，將其採集並緘封之尿液，送
    驗結果，均呈嗎啡及甲基安非他命陽性反應，此有高雄市立凱旋醫院分別於八十
    八年十二月二十四日、八十九年三月十七日出具之高市凱醫檢字第○○四二三號
    、第○○五一○號號煙毒尿液檢驗成績書暨高雄市政府警察局小港分局嫌疑人尿
    液代碼姓名對照表各二紙在卷足憑，並有被告為警查獲時，扣案疑似海洛因及安
    非他命之白色粉末各一包、針筒二支可資佐證。且扣案之白色粉末二包，經送請
    法務部調查局及高雄醫學院附設中和紀念醫院檢驗結果，確含有海洛因及甲基安
    非他命陽性反應，有該局八十九年三月二十三日編號000000000號鑑定
    通知書及該院九十年十月十四日編號九○一○──四號檢驗報告單各一紙在卷足
    證。而扣案送驗之針筒二支亦確含有海洛因成分，有高雄醫學院附設中和紀念醫
    院九十年十一月十三日編號九○一○─二一五號檢驗報告單一紙在卷足證。而被
    告前因施用毒品案件，經依本院以八十八年度毒聲字第四四三二號裁定送觀察、
    勒戒後，認無繼續施用毒品之傾向，由臺灣高雄地方法院檢察署檢察官於民國八
    十八年七月二十一日，以八十八年度偵字第一○○四一號為不起訴處分確定，有
    不起訴處分書、臺灣高雄地方法院被告全國前案紀錄表及臺灣高雄地方法院檢察
    署刑案資料查註紀錄表各一份在卷足憑。其於五年後再犯毒品危害防制條例第十
    條之罪，經裁定送觀察勒戒，認有繼續施用毒品之傾向，有臺灣高雄地方法院八
    十九年度毒聲字第一四八一號裁定及臺灣高雄看守所附設勒戒處所八十九年三月
    二十日高所坤戒勒字第八六○號函送之證明書一份附卷可參，是本案罪證明確，
    被告上揭犯行洵堪認定，應依法論科。
二、核被告甲○○所為，係違反毒品危害防制條例第十條第一項之施用第一級毒品罪
    及同條例第十條第二項之施用第二級毒品罪。其持有第一級毒品及第二級毒品後
    進而施用，持有之低度行為均為施用毒品之高度行為所吸收，不另論罪。被告先
    後多次分別施用第一級毒品海洛因及第二級毒品安非他命之行為，均時間緊接、
    方法相同，均係觸犯構成要件相同之罪名，顯均係基於概括犯意為之，均為連續
    犯，均應依刑法第五十六條之規定，各以一罪論，並加重其刑。被告所犯上開二
    罪間，犯意各別，罪名互殊，應予分論併罰。爰審酌被告於前案獲不起訴處分經
    釋放後，又再度施用第一級毒品海洛因及第二級毒品安非他命，顯見其不知警惕
    ，意志不堅，惟姑念其犯罪後坦承犯行，及施用毒品亦為自我戕害行為，並未危
    害他人等一切情狀，分別量處如主文所示之刑，並定其應執行之刑。至扣案之第
    一級毒品海洛因一小包（驗後淨重○點○三公克、包裝重○點二二公克）、第二
    級毒品安非他命一小包（驗前毛重一點五六公克，驗後毛重一點四公克）及針筒
    二支（因海洛因殘渣附著於上剝離不易，應將之整體視為海洛因毒品），均應依
    毒品危害防制條例第十八條第一項前段規定，不問屬於犯人與否，均沒收銷燬之
    。再者，送驗時所耗損之第二級毒品安非他命點零點一六公克既已滅失，故不另
    為沒收銷燬之諭知，併此敘明。
五、另臺灣臺中地方法院檢察署檢察官就被告於九十年八月二日七日涉嫌施用第一級
    毒品海洛因、第二級毒品安非他命，及於九十年八月二十二日涉嫌施用第一級毒
    品海洛因之犯行，聲請併案審理，惟查該案之犯罪時間為九十年八月，與本案之
    最後犯罪時間為八十九年二月十七日相隔逾一年餘，難認係基於概括犯意而為之
    ，其顯無連續犯之一罪關係，無從併案審理，應予退回。
據上論斷，應依刑事訴訟法第二百九十九條第一項前段，毒品危害防制條例第十條第
條第一項、第二項、第十八條第一項前段，刑法第十一條、第五十六條、第五十一條
第五款，判決如主文。
本案經檢察官王柏敦到庭執行職務。
中      華      民      國     九十     年     十二     月    二十五    日
                                    臺灣高雄地方法院刑事第四庭
                                        法  官  廖  純  卿
右正本證明與原本無異。
如不服本判決，應於判決送達後十日內，向本院提出上訴狀。
                                        書記官  林  孝  聰
中      華      民      國     九十     年     十二     月    二十五    日
附錄本案論罪科刑法條：
毒品危害防制條例第十條第一項、第二項。
毒品危害防制條例第十條
施用第一級毒品者，處六月以上五年以下有期徒刑。
施用第二級毒品者，處三年以下有期徒刑。


司法院資訊處製作；財團法人民間司法改革基金會備份。
